臺灣高等法院刑事判決
109年度上訴字第2707號
上  訴  人  臺灣桃園地方檢察署檢察官
被      告  曾昭融



選任辯護人  陳彥廷律師（法扶律師）
被      告  蘇建中



選任辯護人  林唐緯律師（法扶律師）
被      告  林來旺


選任辯護人  許書瀚律師（法扶律師）
被      告  劉俊廷



選任辯護人  彭首席律師（法扶律師）
上列上訴人因被告等殺人未遂案件，不服臺灣桃園地方法院106
年度訴字第733號，中華民國109年4月28日第一審判決諭知公訴
不受理部分（起訴案號：臺灣桃園地方檢察署105年偵字第2134
號、106年度偵字第10565號），提起上訴，本院判決如下：
    主  文
上訴駁回。
    理  由
一、公訴意旨略以：被告曾昭融係址設桃園市○○區○○路000號之
    「溫馨房屋仲介公司」(下稱「溫馨房仲公司」)負責人，告
    訴人王炤鎰則曾為溫馨房仲公司員工，負責對外放款、催收
    業務。緣告訴人於溫馨房屋仲介公司任職期間，被告曾昭融
    認其經手之應收帳款均未收回，即委託蘇建中、林來旺向告
    訴人催討該未收回之應收帳款，雙方協調不成後，相約於民
    國104年9月13日下午3時許，在桃園市大園區圳頭里「軍史
    公園」談判。被告曾昭融因對告訴人心生不滿，與被告蘇建
    中、林來旺、劉俊廷及數名真實姓名年籍不詳之成年人，竟
    基於殺人之犯意聯絡，決意致告訴人於死地，謀議由蘇建中
    、林來旺、劉俊廷等人下手。104年9月13日下午3時許，告
    訴人與Ａ4（真實姓名年籍詳卷）依約前往「軍史公園」與被
    告蘇建中、林來旺、劉俊廷及數名真實姓名年籍不詳之成年
    人談判，雙方一言不合，告訴人隨即起身欲離去，此時，被
    告劉俊廷持不明之手槍對空鳴槍，被告林來旺隨即出言「乎
    伊死」(台語)，持刀朝告訴人頭部要害部位砍殺，告訴人見
    狀將頭後仰閃躲，惟仍無法完全閃避，下巴中刀，被告蘇建
    中亦稱「乎伊死」(台語)，隨後持鐵棍往告訴人頭部要害部
    位猛擊，其餘人亦一擁而上共同毆打告訴人，告訴人隨即昏
    迷不省人事，並因而受有下頷骨開放性骨折、下頷割傷5公
    分、右前臂、左腰挫傷、左肘挫擦傷、牙齒損傷、右胸肋上
    擦傷等傷害，被告蘇建中等人見告訴人倒地，便一哄而散，
    Ａ4見苗頭不對而於告訴人遭砍殺過程中先行躲避，待被告蘇
    建中等人離去後，始返回現場將倒地昏迷之告訴人送醫急救
    ，告訴人始挽回一命。因認被告曾昭融、蘇建中、林來旺、
    劉俊廷上開所為，係犯刑法第271條第2項、第1項之共同殺
    人未遂罪嫌。
二、告訴乃論之罪，告訴人於第一審辯論終結前，得撤回其告訴
    ，又告訴經撤回者，應諭知不受理之判決，刑事訴訟法第23
    8條第1項、第303條第3款分別定有明文。又按告訴人之告訴
    ，係以使被告受刑事訴追為目的，難免故予誇大，是其指訴
    是否與事實相符，仍應調查其他證據以資審認。現行刑事訴
    訟法並無禁止被害人於公訴程序為證人之規定，然被害人與
    一般證人不同，其與被告處於絕對相反之立場，其陳述之目
    的，在使被告受刑事訴追處罰，內容未必完全真實，證明力
    自較一般證人之陳述薄弱。故被害人縱立於證人地位而為指
    證及陳述，且其指證、陳述無瑕疵可指，仍不得作為有罪判
    決之唯一依據，應調查其他證據以察其是否與事實相符，亦
    即仍須有補強證據以擔保其指證、陳述之真實性，始得採為
    斷罪之依據。再按殺人、重傷、傷害三罪之區別，在於行為
    人下手加害時之犯意，亦即加害時是否有使人喪失生命，或
    使人受重傷，或僅傷害人之身體健康之故意以為斷。犯意存
    於行為人內心，認定犯意之如何，自應就所有調查之證據資
    料，本於吾人之經驗法則與論理方法，綜合研判，以為心證
    之基礎。至於受傷處是否為致命部位以及傷痕多寡，輕重如
    何，加害人所使用之兇器為何，雖非區別犯意之絕對標準，
    惟仍不失為重要參考資料（最高法院著有106年度台上字第2
    257、1628號等判決可資參照）。是刑法殺人未遂與傷害之
    區別，固應視加害人加害之初有無殺意為斷，不能僅以受傷
    處是否為致命部位及傷勢輕重如何，據為認定有無殺意之唯
    一標準，然仍可就行為人之動機、手段、所使用之凶器、下
    手之輕重、致傷之結果及行為後之情狀等綜合觀察判斷。
三、公訴意旨認被告曾昭融、蘇建中、林來旺、劉俊廷涉犯共同
    殺人未遂罪嫌，無非係以被告等之供述、告訴人之指述、證
    人Ａ4、Ａ1之證言，及診斷證明書、傷勢照片、被告曾昭融之
    行動電話通聯紀錄、通聯調閱查詢單、申登人資料等，為其
    主要論據。訊據被告曾昭融、蘇建中、林來旺、劉俊廷均堅
    詞否認有何共同殺人未遂之犯意，被告曾昭融辯稱：伊當天
    在醫院照顧母親，不知事發經過等語；被告蘇建中辯稱：伊
    並未稱「乎伊死」，是告訴人襲擊彼等，伊始會反擊等語；
    被告林來旺辯稱：伊是因告訴人追擊，始毆打告訴人，並未
    稱「乎伊死」，亦未手持鐵棍等語；被告劉俊廷則辯稱：伊
    不在現場，不知事發經過，並未對空鳴槍或拿鐵棍等語。經
    查：
　㈠告訴人固於104年9月13日下午3時許前往「軍史公園」就與被
    告曾昭融間之債務糾紛與人談判並發生肢體衝突，因而受有
    下頷骨開放性骨折、下頷割傷5公分、右前臂、左腰挫傷、
    左肘挫擦傷、牙齒損傷、右胸肋上擦傷等傷害，有長庚醫療
    財團法人林口長庚紀念醫院104年9月17日出具之診斷證明書
    、敏盛綜合醫院104年9月21日出具之診斷證明書、刑案現場
    照片等件在卷足憑（他字第6861號卷一第32至36頁）。
　㈡就上開事發經過，告訴人於警詢時固指稱：伊與友人到場時
    ，看到蘇建中與「耗子」（按即林來旺）及另一名男子坐在
    該處的圓桌前要與伊談判，過了約5分鐘，伊就表示不用再
    講了，對方有1人持槍對空射擊1槍，接著林來旺就持刀向伊
    頸部砍下去，蘇建中持鐵棍打伊頭部，接著一群人衝過來打
    伊，伊倒地後就不知後續狀況，蘇建中持鐵棍持續打伊頭部
    ，就是想要伊死等語（他字第6861號卷一第76頁背面至77頁
    ）；嗣於偵訊時指稱：伊與友人Ａ4到達現場後，蘇建中、林
    來旺和另一名男子要求伊在一週內還錢，伊表示沒辦法，站
    起來要離開現場，就聽到後方約20公尺處有槍聲，轉頭看到
    對方7、8人，有人拿刀子，有人拿棍子，將伊圍住，Ａ4已經
    跑走，蘇建中是拿棍子、林來旺拿刀，伊被敲到頭就暈倒了
    ，過程中還有看到有人拿槍指向天空等語（他字第6861號卷
    一第186、187頁）。觀之告訴人於偵訊時所述聽到後方傳來
    槍聲、受攻擊過程中看到有人持槍指向天空之說法，與其於
    警詢時所稱看到對方其中1人對空鳴槍一情，乃有不符，可
    見告訴人之指述，不無瑕疵可指。且觀之上開診斷證明書所
    載，並無有關頸部之傷勢，而頭臉部之傷勢，則為下巴割傷
    5公分、下頷骨開放性骨折、牙齒損傷等，倘如告訴人上開
    所稱，被告林來旺持刀向伊頸部砍下去、被告蘇建中持鐵棍
    持續毆打伊頭臉部，其傷勢卻無何頭臉部之瘀挫傷，亦無顱
    骨外傷，此顯與告訴人所稱受攻擊之狀況有所齟齬，難以佐
    證告訴人上開指述之可信性。
　㈢再告訴人於原審證稱：曾昭融先跟伊說會找人與伊協調債務
    ，後來伊就接到電話，由林來旺和蘇建中約伊，軍史公園的
    地點是伊選的，伊與朋友一同到場，看到林來旺、蘇建中坐
    在那裡，他們還有一些人出來，他們是受曾昭融委託來與伊
    商量債務問題，蘇建中說伊欠曾昭融錢，要如何處理，伊表
    示並未欠曾昭融錢，因此與蘇建中有所爭論，在談判過程中
    ，對方都沒有拿武器，後來伊就說不想講了、要離開，接著
    聽到「ㄅㄧㄤˋ」一聲，有人跑出來，伊不清楚是什麼聲音，伊
    沒有看到是何人開槍，接著就被打；林來旺拿棍子或刀子，
    就朝伊下巴打過來，蘇建中拿棍子揮過來打到伊臉部，伊就
    昏倒了，不知道是否還有其他人持工具攻擊伊，幾乎是一被
    打到就當場昏倒等語（原審卷三第155至156、158頁背面、1
    61頁背面至162頁），亦與其於警詢時所指被告林來旺持刀
    揮砍其頸部、遭被告蘇建中持續以鐵棍毆打其頭臉部之說法
    不同。且由告訴人之前後指述，均未見提及被告曾昭融、劉
    俊廷在場，或被告曾昭融、劉俊廷有為毆打、開槍行為之指
    述。是告訴人上開指述，不能據為被告等不利之認定。
　㈣況被告林來旺於原審供稱：告訴人當下的態度不太好，就是
    在伊面前膽子比較大，講話比較大聲，因為聊天過程中不太
    愉快，伊很強硬需要這筆錢，告訴人也很強硬的拒絕，之後
    告訴人的朋友突然說一聲「直接打」，喊得很大聲，伊就在
    地上隨便撿一根棍子往他臉上打下去，不知道他的狀況這麼
    嚴重，伊打了好幾棒，打到告訴人的頭，再往他身上打好幾
    棒，告訴人就倒地，沒有其他人毆打他，然後伊就跑走了等
    語（原審卷二第170、174頁背面），對照原審函詢林口長庚
    紀念醫院、敏盛綜合醫院結果，林口長庚醫院覆函稱：告訴
    人104年9月13日至同年9月17日因左下頷骨粉碎性骨折住院
    接受治療，就醫學上與臨床經驗研判，無法判斷係何種外力
    以何種方式造成其傷勢（原審卷一第232頁）；敏盛綜合醫
    院則覆函稱：告訴人臉部的傷勢，包括牙齒斷裂及下巴骨折
    ，早期判斷是由硬物或撞擊所傷等語（原審卷一第224頁）
    ，是上開診斷證明書及醫院覆函內容，可見硬物、撞擊或外
    力均可能造成告訴人上開傷勢，是依告訴人所受傷勢型態，
    不能排除被告林來旺上開所供事發經過為真之可能，無從據
    此逕認告訴人所指被告林來旺持刀、被告蘇建中持鐵棍持續
    攻擊之說法即為可信。
　㈤至證人Ａ4於第一次警詢時係稱：案發當天下午，伊與告訴人
    一同搭友人的車前往軍史公園，欲談判告訴人與曾昭融間的
    債務糾紛，到場後看到被告蘇建中、「浩子」（按即林來旺
    ）及另一名男子坐在公園的圓桌前要談判，談判約5分鐘後
    ，告訴人起身說「不用講了」，接著就有約5人拿著刀子、
    棍棒衝過來，伊就跑離開現場，回頭時有看到告訴人被打倒
    在地等語（他字第6861號卷一第29頁背面）；於第二次警詢
    時始稱：伊陪告訴人走到桌子邊與被告林來旺、蘇建中及另
    一名男子講話，對方態度惡劣，過了約1、2分鐘，後方傳來
    槍聲，回頭看到15公尺外有一名男子舉槍對空，旁邊有4名
    男子拿刀械及棒球棍衝過來，伊就拼命向前跑，到距離約4
    、50公尺外，看到他們一群人持刀棍猛攻告訴人，直到告訴
    人倒地等語（偵字第2134號卷第240頁背面）；嗣於偵訊時
    則證稱：告訴人要求伊陪同前往軍史公園談判債務的事，到
    現場後，對方有3個人與告訴人坐在桌前談事情，之後聽到
    告訴人大喊「不用講了」，接著聽到「砰」一聲，另外有5
    、6個人拿木棍、球棒衝過來，伊見狀就趕緊逃跑，後面發
    生什麼事伊不清楚，返回現場後看到告訴人倒在地上等語（
    他字第6861號卷一第185頁）；復於原審證稱：在林來旺、
    蘇建中等3人與告訴人談判時，並未看到友人拿刀械或棍棒
    ，後來聽到告訴人大聲說「不想講了」，伊有聽到聲音，但
    不知道是什麼聲音，後來伊就跑離現場，沒有看到告訴人被
    攻擊的經過，不清楚是否有人說「乎伊死」；警詢時是局長
    說，明明有槍聲，你為何說沒有，伊就說真的沒有，伊只是
    有看到有人有手勢，看起來像是鳴槍，沒有看到是何人等語
    （原審卷二第163頁背面至164、166、167頁）。是由證人Ａ4
    所述，僅第二次警詢時提到有一群人持刀棍圍攻告訴人，其
    他各次陳述均表示並未看到事發過程，是無從僅以單一次警
    詢指述，補強佐證告訴人所指遭被告林來旺、蘇建中持棍棒
    或刀械攻擊之狀況，亦無法證實被告劉俊廷有持槍對空鳴擊
    之舉，是證人Ａ4上開證言，亦不足據為不利被告等之認定。
    　　
　㈥雖證人Ａ1於警詢時曾稱：104年11月5日林來旺與「阿俊」要
    伊前往茶自點泡沫紅茶店談判，伊到場後，彼等口氣很差向
    伊討債，「阿俊」並稱告訴人被開槍，是他開的槍，要不是
    剛好槍枝卡彈，告訴人已經不在人世間，伊不知道「阿俊」
    的年籍資料等語（他字第6861號卷二第33頁背面），經警提
    示被告劉俊廷之年籍資料，證人Ａ1即稱該「阿俊」就是被告
    劉俊廷等語（他字第6861號卷二第36頁背面）；嗣於偵訊時
    ，經檢察官詢問證人Ａ1是否知悉「阿俊」之真實姓名，其卻
    證稱不知道等語（偵字第2134號卷三第105頁）；於原審當
    庭辨識劉俊廷之形貌後，證稱：我在法庭內看不清楚，那個
    人當時比較胖等語（原審卷三第158頁背面），證人Ａ1於警
    詢時所述，無非是轉述該「阿俊」之說詞，並非其親身見聞
    而來，已難據為被告劉俊廷不利之認定，自不能僅以其於警
    詢時之說法，認定被告劉俊廷曾前往本案現場並有持槍對空
    擊發之情。況被告劉俊廷於原審供稱：並未對Ａ1說過槍是伊
    開的，若不是槍枝卡彈，告訴人就不在人世間了等語（原審
    卷三第170頁背面至171頁）；被告林來旺於警詢時係稱：「
    阿俊」是早期在撞球場認識的，沒有參與打架，當初是曾昭
    融拜託蘇建中處理與告訴人間的債務糾紛，蘇建中再請伊一
    同處理，曾昭融沒有叫伊與蘇建中毆打告訴人等語（他字第
    6861號卷一第109頁），且於原審亦證稱，案發當天與告訴
    人原本約在泡沫紅茶店，後來告訴人就約到軍史公園，當日
    與伊一同開車前往的僅有蘇建中，劉俊廷沒有到場；伊後來
    有與劉俊廷一同到泡沫紅茶店與Ａ1見面，聊得很開心，還一
    起數落告訴人，並沒有Ａ1所稱劉俊廷自稱開槍的事等語（原
    審卷二第173頁背面、177、178頁），可見被告劉俊廷所辯
    未與林來旺等人前往案發現場參與毆打告訴人之說，並非全
    然子虛。
　㈦此外，告訴人於原審證稱：伊認為蘇建中、林來旺攻擊伊只
    是要教訓伊等語，核與證人Ａ4就辯護人詢及「就你當天所見
    狀況，你認為這些攻擊王炤鎰的人是純粹教訓他還是欲置其
    於死地？」時，亦證稱是要教訓告訴人吧等語相符（原審卷
    二第164頁背面），已難認被告蘇建中、林來旺與告訴人談
    判債務糾紛而後毆打告訴人，主觀上是出於殺人之犯意。況
    被告曾昭融於警詢時供稱：伊委託蘇建中、林來旺協助處理
    與告訴人間之債務糾紛，伊有允諾如果可以要回該欠款，就
    以債務的三成作為報酬等語（他字第6861號卷第13頁背面）
    ，可見被告蘇建中、林來旺與告訴人見面之目的本係受被告
    曾昭融之託而向告訴人追討債務。再由告訴人所述案發前尚
    有口頭爭論、甚至告訴人稱不要談了而欲離去等情形，亦可
    見告訴人對該債務處理之態度強硬；況告訴人亦稱，在洽談
    債務過程中，並未見林來旺、蘇建中手持武器，衡情，倘被
    告等本即基於殺人之犯意聯絡前去與告訴人見面，自無必要
    先進行數分鐘之談判，甚至如攜帶槍枝到場，何需對空鳴放
    ，而不對告訴人之方向射擊？凡此，均無從推論被告等在與
    告訴人洽談債務之前，即具有殺害告訴人之犯意聯絡，遑論
    在案發現場，雖有肢體衝突，然卷內亦無證據證明被告等於
    告訴人倒地後有何再予繼續毆擊、而昇高為殺人犯意之行為
    。
　㈧綜上，由檢察官所提出之上開證據，無法證明被告曾昭融有
    與被告蘇建中、林來旺、劉俊廷事先謀議欲殺害告訴人，且
    無證據證明被告曾昭融、劉俊廷一同前往本案現場，或被告
    蘇建中、林來旺持刀械、鐵棍攻擊告訴人進而欲致告訴人於
    死地而不遂，自難認被告等有共同殺人未遂之犯行。至於卷
    內曾昭融之通聯查詢單、通聯紀錄、通聯分析、申登人資料
    等（他字第6861號卷一第148至153頁），僅能證明被告曾昭
    融曾與蘇建中聯繫，然被告蘇建中、林來旺均供承是受曾昭
    融委託向告訴人討債，則由此等通聯資料，亦無法證明彼等
    即是就本案殺人未遂犯行為謀議而具犯意聯絡，自無從據此
    為被告等不利之認定。
四、檢察官上訴意旨固以：告訴人於警詢時指稱，有聽到有人開
    槍，接著遭被告林來旺持刀砍傷，被告蘇建中則持鐵朝伊頭
    部打，並說「乎伊死」，接著就一群人衝過來打伊，伊下頷
    骨開放性骨折，是被告蘇建中持鐵棍毆打伊頭部所致；於偵
    訊時證稱：伊被7、8個人圍住，蘇建中拿鐵棍、「浩子」拿
    刀，有人持槍對著天空；於原審則證稱：聽到「ㄅㄧㄤˋ」一聲
    ，接著有人跑出來，印象中被告林來旺有拿棍子或是刀子，
    朝伊下巴打過來，伊就昏倒了，在伊倒地前，一群人追過來
    繼續打伊等語，加以證人Ａ4於警詢時證稱：有一群人約5個
    人持棍棒還有刀子朝伊與告訴人衝過來，伊就跑離現場，回
    頭時看到告訴人被打倒在地；伊在4、50公尺外看到一群人
    拿刀棍一直攻擊告訴人，直到告訴人倒地不起，就迅速乘車
    逃逸，伊就過去看告訴人頭部多處流血、下巴有刀傷；於偵
    訊時稱有聽到「砰」一聲，看到5、6個人持木棍、球棒衝過
    來，伊就趕緊逃跑，回到現場時看到告訴人倒地、下巴有刀
    傷等語，與告訴人指述情節一致。而證人Ａ1於警詢、偵訊時
    亦證稱：「阿俊」曾向伊表示，槍是伊開的，要不是槍枝卡
    彈，告訴人已經不在人間了等語，與告訴人、證人Ａ4所述有
    聽到槍聲之說法相符，足認案發當時，確有被告林來旺持刀
    、被告蘇建中持鐵棍、被告劉俊廷持槍到場追砍告訴人之情
    ；且由告訴人頷骨骨折之傷勢，可見被告等下手力道凶猛，
    主觀上乃具殺人犯意；況被告曾昭融與告訴人間有債務糾紛
    ，被告林來旺、蘇建中、劉俊廷與告訴人並無恩怨，顯係受
    被告曾昭融之指示與事前謀議，且被告曾昭融曾委由被告劉
    俊廷等向告訴人追討債務，自能預見被告劉俊廷等討債之方
    式，彼等間顯具殺人之犯意聯絡，原審認被告等僅是基於傷
    害故意，乃有所違誤云云，指摘原判決不當。然告訴人前後
    指述不一，已有瑕疵可指，業如前述，證人Ａ4雖於第二次警
    詢中證稱在4、50公尺外看到有5人持刀棍一直猛攻告訴人，
    直到告訴人倒地，於第一次警詢及偵訊時卻均稱伊見有人衝
    過來即逃離現場，返回現場就看到告訴人倒地，前後所述亦
    有齟齬，亦難憑此認定被告等有以刀、棍等物攻擊告訴人進
    而欲加以殺害之情。再者，告訴人雖受到毆擊而受有頷骨骨
    折，然卷內並無其他證據證明被告等有其他進一步攻擊行為
    而欲致告訴人於死地。是檢察官以前詞指摘原判決不當，自
    非有據。　　
五、依本院前開認定，被告等共同持棍棒毆打告訴人成傷之犯行
    ，固另可能涉犯修正前刑法第277條第1項之傷害罪，依刑法
    第287條前段規定，須告訴乃論。惟刑事判決得就起訴之犯
    罪事實變更檢察官起訴所引應適用之法條，以科刑或免刑判
    決為限，檢察官以殺人未遂起訴，經法院審理結果，認為被
    告所犯實為傷害罪，並經被害人撤回告訴者，則於判決理由
    欄敘明其理由，逕依刑事訴訟法第303條第3款諭知不受理判
    決即可，無適用同法第300條之餘地（最高法院71年度台上
    字第6600號判決意旨參照）。本案檢察官雖以殺人未遂罪提
    起公訴，然經本院審理結果，認被告等可能涉犯者應為傷害
    罪，茲因被告等於原審審理期間已與告訴人和解，並據告訴
    人撤回告訴，有和解協議書、審判筆錄在卷可憑（原審卷四
    第57、141至143頁），依前開規定，自應諭知公訴不受理之
    判決，依上開說明，無須援引刑事訴訟法第300條規定變更
    起訴法條，併此敘明。
六、至起訴書犯罪事實欄二、㈠前段所載：「詎蘇建中竟心生不
    滿，基於恐嚇之犯意，於104年9月1日某時，在我國境內某
    不詳處所，透過電腦資訊設備連結網際網路，以其使用之FA
    CEBOOK社群網站帳號『蘇建中』，在其個人頁面張貼『王邵亦(
    應為王炤鎰之誤)我操你媽明天你最好到你真的不知道死字
    怎麼寫齁我會讓你知道我是誰大園竹圍的我的好兄弟不要放
    過他他惹到我．．．』等加害生命、身體安全之文字，王炤鎰聞
    訊後心生畏懼，致生危害於安全」部分（見起訴書第3頁第1
    3行以下），檢察官認被告蘇建中就此另涉犯刑法第305條之
    恐嚇危害安全罪嫌（見起訴書第20頁二、㈠），並認被告蘇
    建中所涉上開殺人未遂罪及恐嚇害安全罪，應予分論併罰（
    見起訴書第21頁），惟此部分未據原審諭知判決主文，亦未
    見於判決理由中說明，顯屬漏未判決，本院無從加以審理，
    應由原審就此部分另為補充判決，附此敘明。
據上論斷，應依刑事訴訟法第368條，判決如主文。
本案經檢察官許致維提起公訴，檢察官郭書綺提起上訴，經檢察
官吳慧蘭到庭執行職務。
中　　華　　民　　國　　110 　年　　1 　　月　　5 　　日
                  刑事第二十二庭審判長法　官  洪于智
                                      法　官  陳銘壎
                                      法　官  汪怡君
以上正本證明與原本無異。
檢察官如不服本判決，應於收受送達後20日內向本院提出上訴書
狀，惟須受刑事妥速審判法第9條限制。其未敘述上訴之理由者
，並得於提起上訴後20日內向本院補提理由書(均須按他造當事
人之人數附繕本)「切勿逕送上級法院」。
刑事妥速審判法第9條：
除前條情形外，第二審法院維持第一審所為無罪判決，提起上訴
之理由，以下列事項為限：
一、判決所適用之法令牴觸憲法。
二、判決違背司法院解釋。
三、判決違背判例。
刑事訴訟法第 377 條至第 379 條、第 393 條第 1 款之規定，
於前項案件之審理，不適用之。
                                      書記官  賴怡孜
中　　華　　民　　國　　110 　年　　1 　　月　　5 　　日